臺灣板橋地方法院刑事判決　　　　　　　95年度易字第2200號
公　訴　人　臺灣板橋地方法院檢察署檢察官
被　　　告　甲○○
上列被告因竊盜案件，經檢察官提起公訴（95年度偵字第21360
號），被告於準備程序中為有罪之陳述，經本院合議庭裁定由受
命法官進行簡式審判程序獨任審理，本院判決如下：
    主  文
甲○○攜帶兇器竊盜，處有期徒刑柒月。緩刑肆年，緩刑期間付
保護管束。扣案油壓剪壹支沒收。
    事  實
一、甲○○基於意圖為自己不法所有之竊盜犯意，於民國95年9
    月8 日凌晨1 時30分許，在臺北縣板橋市○○路○ 段11號前
    ，見不詳姓名年籍之人的腳踏車停放該處無人看管，認有機
    可乘，即持其所有客觀上足以危害人生命、身體具有危險性
    可供兇器使用之油壓剪1 支，以該油壓剪剪斷腳踏車上之號
    碼鎖鍊（毀損部份未據告訴）之方式，竊得前開腳踏車，適
    正欲將之牽離現場之際，為李游權發覺狀況有異追呼小偷，
    甲○○即乘隙逃逸，嗣於同日凌晨4 時許，甲○○接續前開
    竊盜犯意返回原處欲將已剪斷號碼鎖鍊之前開腳踏車竊走之
    際，為李游權當場攔阻報警處理，並自甲○○身上扣得前開
    油壓剪1 支而查悉上情。
二、案經臺北縣政府警察局海山分局報告臺灣板橋地方法院檢察
    署檢察官偵查起訴。
    理  由
一、訊據被告甲○○對前開犯罪事實，於本院審理中坦認在卷，
    核與現場目擊證人李游權於警詢證述、偵查中結證稱：目擊
    被告持油壓剪1 支剪斷腳踏車上號碼鎖鍊後，欲將之牽離現
    場，然因為其察覺而乘隙逃逸，復再行返回現場欲竊取前開
    腳踏車然仍為其查獲之行竊情節相符，此外，並有臺北縣政
    府警察局海山分局扣押物品目錄表、現場相片等在卷可稽，
    被告所有供本件竊盜犯罪所用之油壓剪1 支扣案為憑，足徵
    被告前開自白應與事實相符，可以採信，本件事證明確，被
    告竊盜犯行堪以認定。
二、按刑法第321 條第1 項第3 款之攜帶兇器竊盜罪，係以行為
    人攜帶兇器竊盜為其加重條件，此所謂兇器，其種類並無限
    制，凡客觀上足對人之生命、身體、安全構成威脅，具有危
    險性之兇器均屬之，且祇須行竊時攜帶此種具有危險性之兇
    器為已足，並不以攜帶之初有行兇之意圖為必要，最高法院
    79年度臺上字第5253號判例意旨可資參照。查如事實欄所述
    被告持以行竊所用之油壓剪1 支，係屬金屬製品，被告並坦
    承乃以之剪斷腳踏車上之號碼鎖鍊，顯見該等器械質地堅硬
    ，如以之攻擊人體，在客觀上自足對他人之生命身體構成威
    脅，具有危險性而屬刑法第321 條第1 項第3 款所稱之兇器
    ，是核被告如事實欄所為，係犯刑法第321 條第1 項第3 款
    之攜帶兇器竊盜罪。又被告於95年9 月8 日凌晨1 時30分許
    ，在臺北縣板橋市○○路○ 段11號前，已用扣案油壓剪1 支
    剪斷腳踏車上之號碼鎖鍊竊得腳踏車，適正欲將之牽離現場
    之際，為李游權發覺狀況有異追呼小偷，因而乘隙逃逸，然
    旋於同日凌晨4 時許，又再次返回原處欲將已剪斷號碼鎖鍊
    之前開腳踏車竊走之際，仍為李游權察覺當場攔阻報警處理
    而查獲，顯見被告前開竊盜犯行，係本於同一竊盜計畫之單
    一行為決意，於密接之時地所為而屬接續犯，尚非獨立可分
    之2 次竊盜犯行，自應論以一加重竊盜罪已足，併此敘明。
二、爰審酌被告犯罪之動機、目的、手段、所生危害及其犯後坦
    認犯行，甚有悔意等一切情狀，量處如主文所示之刑，以示
    懲儆。又被告前雖曾於91年間，因犯竊盜罪，經本院以91年
    度易字第2034號判決判處有期徒刑7 月、緩刑3 年，並於91
    年10月14日確定，於94年10月13日緩刑期滿，而其此緩刑之
    宣告其後未經撤銷等情，有卷附臺灣高等法院被告前案紀錄
    表可按，則被告前開竊盜罪所宣告之刑既經緩刑期滿，而緩
    刑之宣告未經撤銷者，依刑法第76條規定，其前開所犯竊盜
    罪所宣告之刑即失其效力，自應認被告前未曾受有期徒刑以
    上刑之宣告，且被告事後坦承犯行，甚有悔意，本院因認其
    歷此偵審程序及罪刑之宣告後，應知警惕而無再犯之虞，前
    開對之所宣告之刑以暫不執行其刑為適當，爰依刑法第74條
    第1 項第1 款規定，宣告緩刑4 年，以勵自新。又被告所為
    攜帶兇器竊盜犯行已危害社會秩序，為確實使被告有正確之
    法律觀念並提供必要之協助及督促，認有加以追蹤觀護之必
    要，併依刑法第93條第1 項之規定，宣告緩刑期間付保護管
    束，俾由地方法院檢察署之觀護人予以適當之督促，並發揮
    附條件緩刑制度之立意，以觀後效。
三、扣案之油壓剪1 支，係被告所有，且供其本件竊盜犯罪所用
    之物，應依刑法第38條第1 項第2 款規定，併予宣告沒收。
據上論斷，應依刑事訴訟法第273 條之1 第1 項、第299 條第1
項前段，刑法第321 條第1 項第3 款、第74條第1 項第1 款、第
93條第1 項、第38條第1 項第2 款，判決如主文。
本案經檢察官郭季青到庭執行職務。
中　　華　　民　　國　　96　　年　　2　　月　　27 　　日
               刑事第十九庭法  官  陳明偉
以上正本證明與原本無異。
如不服本判決，應於判決送達後10日內，向本院提出上訴狀。
                           書記官  陳慧儷
中　　華　　民　　國　　96　　年　　2　　月　　27 　　日
附錄：本案論罪科刑法條全文
中華民國刑法第321 條
犯竊盜罪而有左列情形之一者，處六月以上、五年以下有期徒刑
：
一  於夜間侵入住宅或有人居住之建築物、船艦或隱匿其內而犯
    之者。
二  毀越門扇、牆垣或其他安全設備而犯之者。
三  攜帶兇器而犯之者。
四  結夥三人以上而犯之者。
五  乘火災、水災或其他災害之際而犯之者。
六  在車站或埠頭而犯之者。
前項之未遂犯罰之。
